臺灣板橋地方法院刑事判決　　　　　　　 94年度易字第229號
聲　請　人　臺灣板橋地方法院檢察署檢察官
被　　　告　乙○○
上列被告因竊盜案件，經檢察官聲請以簡易判決處刑（94年度偵
字第2535號），惟本院認不宜以簡易判決處刑（94年度簡字第84
3 號），改適用通常程序審理，判決如下：
    主    文
乙○○竊盜，處罰金貳仟元，如易服勞役，以佰元折算壹日。
    犯罪事實
一、乙○○意圖為自己不法之所有，於民國94年1 月21日下午5
    時50分許，在陽聯社股份有限公司所經營位於臺北縣土城市
    ○○路○ 段101 號（聲請簡易判決處刑書誤載為臺北縣土城
    市○○路121 號）土城分公司「全聯福利中心」賣場內選購
    商品時，趁該賣場員工疏於注意之際，徒手竊取置於商品架
    上之蜜妮牌洗面乳1 條（價值新臺幣89元），得手後將之藏
    於外套袖口內而竊取之，另持其選購之洗衣乳、洗髮精、牙
    膏等商品至收銀檯結帳後欲離去之際，因藏於身上之前開蜜
    妮牌洗面乳之防盜磁未經消磁，致觸動出口處設置之防盜感
    應器，而為該賣場員工甲○○、丙○○發覺並報警處理。
二、案經臺北縣政府警察局土城分局報請臺灣板橋地方法院檢察
    署檢察官聲請以簡易判決處刑，惟本院認不宜以簡易判決處
    刑，改適用通常程序審理。
    理    由
一、按被告以外之人於審判外之言詞或書面陳述，除法律有規定
    者外，不得作為證據。又被告以外之人於審判外之陳述，經
    當事人於審判程序同意作為證據，法院審酌該言詞陳述或書
    面陳述作成時之情況，認為適當者，亦得為證據。當事人、
    代理人或辯護人於法院調查證據時，知有第159 條第1 項不
    得為證據之情形，而未於言詞辯論終結前聲明異議者，視為
    有前項之同意，刑事訴訟法第159 條第1 項及第159 條之5
    分別定有明文。查被告乙○○對於證人甲○○於警詢時之陳
    述，在本院準備程序中經提示其筆錄並告以要旨，就證據能
    力一節表示無意見，且未於本案言詞辯論終結前聲明異議，
    本院審酌證人甲○○於警詢時之陳述係彼於案發後數小時內
    就其親身經歷之事實所為者，依其陳述作成時之情況，並無
    不適當之情形，自得為證據，合先敘明。
二、訊據被告固坦承於上揭時間、地點因有商品未結帳致觸動出
    口處設置之防盜感應器等情不諱，惟矢口否認有何竊盜犯行
    ，辯稱：伊那天趕著要去載小朋友，所以沒有拿籃子，伊拿
    了4 、5 樣商品包括沐浴乳、洗髮乳、牙膏及那條洗面乳，
    後來伊去結帳，沒有發現那條洗面乳勾在伊身上，伊裡面穿
    毛衣，外套的拉鍊是開著的，經過感應門時，警鈴有響，才
    開始找，後來外套脫掉，洗面乳掉下來，店家就說伊這就是
    偷，要伊賠新臺幣（下同）3,000 元，伊不肯，因為伊有要
    買那條洗面乳，店家就說要送警察局處理，伊那時候是因為
    很趕，所以沒有發現結帳時少了1 條洗面乳云云。經查：
  (一)被告於警詢時供稱：伊結完帳走出大門的時候，該大門的感
    應器發出聲響，伊就被全聯社的人叫住，並叫伊把伊的外套
    脫下，後來就從身體上掉出1 條蜜妮牌洗面乳，他們才叫警
    方把伊帶到派出所作筆錄等語（見臺灣板橋地方法院檢察署
    94年度偵字第2535號偵查卷第11頁），復於偵查中陳稱：伊
    本來就是要買該洗面乳，但是伊抱在胸前，該洗面乳勾在伊
    毛衣上，但伊未發現就去結帳，後來是因警報響時，店員叫
    伊將外套打開，洗面乳就掉出來，伊才發現等語（見同上偵
    查卷第24頁），是被告就該洗面乳是自其身上掉出或是從外
    套掉出等情節，前後供述不一，已非無疑。而前開遭竊情節
    復據目擊證人即「全聯福利中心」賣場員工丙○○於本院審
    理時具結證述稱：那天因為甲○○當收銀，伊在整理購物車
    、購物籃，因為伊的位置在警報器的旁邊，突然警報器響，
    甲○○就喊那位小姐（按：即被告）停止，伊就請那位小姐
    進來，問有沒有未結帳的東西，因為她的東西都經伊等裝在
    購物袋了，伊等第一個動作就是測試購物袋有沒有未結帳的
    東西，結果沒有發現，伊等就請那位小姐再經過防盜門一次
    還是發出警報聲，伊就問那位小姐有無未結帳的東西，她說
    沒有，後來伊等請她把外套脫掉再走一次，結果沒有警報聲
    發出，後來伊等把外套還她時，從外套袖口掉出一條洗面乳
    ，外套脫下來時，並沒有東西掉下來，是伊將外套還她時，
    才有東西從袖口掉出來等語明確（見本院94年4 月28日審判
    筆錄），則若被告未將該洗面乳藏置於其穿著之外套袖口內
    ，而係勾到其所穿著之毛衣上，則該洗面乳如何會自外套袖
    口掉出？又該洗面乳為光滑表面，並無得以附著或勾拉被告
    所穿毛線衣之情形，且該洗面乳重量及形狀並非輕薄短小，
    豈有自被告選購該商品至觸動警報器之時間內，均持續附勾
    而其卻不自覺身上有該異物？直至被告脫下外套猶未自行落
    掉？迄至店員返還外套時始自該袖口掉出之理？抑且，一般
    人至商店購物，購買多少商品，那些有結帳，何物未結帳，
    理應詳為注意，況被告所購物品數量甚少，焉有忘記結帳之
    理？其所辯均與常情不符，顯係事後卸責之詞，不足採信。
  (二)至證人即「全聯福利中心」賣場員工甲○○另於警詢時指稱
    伊負責收銀櫃檯工作，被告結完帳欲走出收銀櫃檯時，防盜
    門有反應，伊重覆詢問被告是否有東西未結帳，被告答稱沒
    有，伊請其再通行防盜門一次，門還是有反應，伊當場請被
    告自行將外套脫掉，被告一將外套脫掉後立即掉下洗面乳等
    語（見同上偵查卷第9 頁），與證人丙○○前開證述情節稍
    有出入，惟證人丙○○於案發當時係立於警報器旁，較接近
    被告，並親手拿著被告脫下之外套並交還予被告，其目睹、
    觀察洗面乳係何時及自何處掉落等情節，應較清楚，且經本
    院告知具結之義務及偽證之處罰後具結並就其親身經歷之事
    實而為陳述，是證人丙○○於本院審理時所證述情節，應堪
    為採信，證人甲○○於警詢時供稱被告一脫套外套立即掉下
    洗面乳云云，顯有誤會。
  (三)此外，另有臺北縣政府警察局土城分局贓物認領保管單1紙
    、採證照片1 幀附卷可資佐證。本案事證明確，被告犯行堪
    以認定，應予依法論罪科刑。
三、核被告所為，係犯刑法第320 條第1 項之普通竊盜罪。爰審
    酌被告乙○○平日素行、犯罪動機、方法、所竊財物價值及
    犯罪後猶飾詞否認犯行之態度等一切情狀，量處如主文所示
    之刑，並諭知易服勞役之折算標準，以資懲儆。
據上論斷，應依刑事訴訟法第452 條、第299 條第1 項前段，刑
法第320 條第1 項、第42條第2 項，罰金罰鍰提高標準條例第1
條前段、第2 條，判決如主文。
本案經檢察官陳鴻濤到庭執行職務。
中　　華　　民　　國　　94　　年　　5 　　月　　19　　日
                  刑事第九庭審判長法　官　胡　堅　勤
                                  法　官　李　君　豪
                                  法  官  王　瑜　玲
上列正本證明與原本無異。
如不服本判決，應於判決送達後10日內向本院提出上訴狀（應附
繕本），上訴於臺灣高等法院。
中　　華　　民　　國　　94　　年　　5 　　月　　19　　日
                                  書記官  黃  頌  棻
附錄本案論罪科刑法條全文：
中華民國刑法第320條
(普通竊盜罪、竊佔罪)
意圖為自己或第三人不法之所有，而竊取他人之動產者，為竊盜
罪，處五年以下有期徒刑、拘役或五百元以下罰金。
意圖為自己或第三人不法之利益，而竊佔他人之不動產者，依前
項之規定處斷。
前二項之未遂犯罰之。
